# PPP项目建设期收入确认依据

提问人：yafuj1985 时间：2021-11-12 15:33:05
请教陈老师，一般签订PPP合同，里面都会约定项目的投资总额。如”根据《市市 发 展和改革局关关于于污水处理厂提标扩容改造工程项目可行性研究报告的批复》（发改审批〔 2020 〕号），项目建设总投资为 7672 万元。”，实际建造中，我方作为社会资本方，实际建造成本 7200 万。待项目竣工后，政府都会组织对项目进行审计决算，最后决算金额可能是 7900 万。
请问， 1 、项目决算前我方能否以合同约定的总投作为收入和合同资产来确认，待决算后以决算金额调整收入与合同资产？ 2 、决算金额对我方究竟有何意义，我方能否不管总投与决算金额，而是按实际发生的成本加上合理的毛利来确认合同资产与收入？

回答人：chenyiwei
1 、“项目决算前我方能否以合同约定的总投作为收入和合同资产来确认，待决算后以决算金额调整收入与合同资产”的问题，应结合新收入准则下可变对价的原则予以考虑，即合同约定的总投资额是否代表了对所提供的建造服务公允价值的最佳估计，且满足“极可能不会发生重大转回”的限制条件。
2 、在无形资产模式下，审定的决算金额对于最终可收回的款项无直接关系，但也在一定程度上体现了建造服务的公允价值，同时也可能对无形资产的初始计量和后续摊销、减值产生影响。